【裁判字號】    98,聲再,15
【裁判日期】    980528
【裁判案由】    聲請再審
【裁判全文】
臺灣板橋地方法院刑事裁定              98年度聲再字第15號
聲  請  人  甲○○
即  被  告
上列聲請人因傷害案件，對於本院九十八年二月十八日九十六年
度簡上字第三四四號確定判決，聲請再審，本院裁定如下：
    主  文
再審之聲請駁回。
    理  由
一、聲請再審意旨略以：臺灣板橋地方法院九十五年度簡字第六
    八八二號判決，未開庭查證，黑箱作業，為違法判決，經上
    訴合議庭，請求鑑定犯罪證據、傷害診明書及告訴人王寶鸞
    需當庭印證其言是否為真，二審法官未理，是一、二審以偽
    證作為判決依據，明顯違法。又刑事訴訟法第四百二十條第
    一項證物偽造，其先行程序是依同法第一百九十八條規定聲
    請鑑定犯罪證據之真假，而根據告訴人於二審法庭上供述其
    受傷次日即往中醫國術館治療（無診斷證明書），一、二審
    所持新仁醫院診斷書，其始終不知，因此請求鑑定之，另其
    他誣陷之偽詞，並請附帶鑑定云云。
二、按有罪之判決確定後，有左列情形之一者，為受判決人之利
    益，得聲請再審︰(一)原判決所憑之證物已證明其為偽造或變
    造者。(二)原判決所憑之證言、鑑定或通譯已證明其為虛偽者
    。(三)受有罪判決之人，已證明其係被誣告者。(四)原判決所憑
    之通常法院或特別法院之裁判已經確定裁判變更者。(五)參與
    原判決或前審判決或判決前所行調查之法官，或參與偵查或
    起訴之檢察官，因該案件犯職務上之罪已經證明者，或因該
    案件違法失職已受懲戒處分，足以影響原判決者。(六)因發現
    確實之新證據，足認受有罪判決之人應受無罪、免訴、免刑
    或輕於原判決所認罪名之判決者。前項第一款至第三款及第
    五款情形之證明，以經判決確定，或其刑事訴訟不能開始或
    續行非因證據不足者為限，得聲請再審，刑事訴訟法第四百
    二十條定有明文。次按聲請再審，應以再審書狀敘述理由，
    附具原判決之繕本及證據，提出於管轄法院為之，同法第四
    百二十九條亦有明文。所謂敘述理由，關於為受判決人利益
    聲請再審，係指敘述符合同法第四百二十條各款所列情形之
    一，足認受判決人應受較確定判決有利之判決而言。如其未
    於再審聲請狀敘述受判決人有何應受較確定判決有利之判決
    之情形，亦未提出何項具體證據，則其聲請再審之程序顯然
    違背規定（最高法院九十五年度台抗字第二五一號裁定要旨
    可參）。又法院認為聲請再審之程序違背規定者，應以裁定
    駁回之，同法第四百三十三條明定之。而刑事訴訟法再審編
    並無準用同法第三編有關上訴之規定，自難謂此種訴訟程式
    之欠缺，法院應先命為補正，此與司法院大法官會議釋字第
    三百零六號解釋所指，原審辯護人未表明以被告名義上訴者
    ，法院應依法先定期間命為補正者，不能同語（再審之聲請
    可於補正繕本及證據後，另行聲請；而未以被告名義提起上
    訴經駁回後，每因已逾上訴期間而無從救濟），最高法院八
    十八年度台抗字第四一六號裁定亦採相同見解。
三、經查，本件再審聲請人即受判決人甲○○對於本院九十六年
    度簡上字第三四四號確定判決聲請再審，聲請狀內雖已附具
    原判決之繕本，有再審聲請狀及所附原判決之繕本各一份在
    卷可稽，惟其以質疑原確定判決所採證物、證言之真實性為
    聲請再審之理由，既未具體舉出足認上開證物、證言為偽造
    、變造或虛偽之證據，且原確定判決，告訴人之證言、新仁
    醫院診斷證明書等證據，與客觀上告訴人所受傷害部位、情
    狀相符，並參以再審聲請人於原審準備程序筆錄中自承告訴
    人於本件案發前身上並未受傷等語，相互勾稽而認再審聲請
    人確有傷害告訴人，告訴人並因而受傷之事實等，復明確交
    代再審聲請人所爭執證據之適格性及其證據證明力，再審聲
    請人猶以上詞指摘原判決，顯無足取，再審聲請人提起再審
    ，於刑事訴訟法第四百二十條規定之再審事由不合，
    本件聲請再審之程序，即違背法定程式，且本院無庸命其補
    正，自應以裁定駁回之。
中    華    民    國    98    年    5     月    28    日
                         臺灣板橋地方法院刑事第三庭
                           審判長法  官  樊季康
                                 法  官  劉元斐
                                 法  官  王綽光
以上正本證明與原本無異
如不服本裁定應於送達後五日內向本院提出抗告狀
                                 書記官  許清秋
中    華    民    國    98    年    6     月    4     日


司法院資訊處製作；財團法人民間司法改革基金會備份。
